臺灣臺北地方法院民事裁定              100年度聲字第494號
聲  請  人  陳深池
相  對  人  日盛國際商業銀行股份有限公司
法定代理人  黃錦瑭
上列當事人間債務人異議之訴事件（本院100年度訴字第3444號
），聲請人聲請停止執行，本院裁定如下：
    主  文
聲請人供擔保新臺幣壹佰陸拾參萬元後，本院一００年度司執字
第六八八七八號執行事件之強制執行程序，於本院一００年度訴
字第三四四四號債務人異議之訴事件判決確定前，應暫予停止。
    理  由
一、按有回復原狀之聲請，或提起再審或異議之訴，或對於和解
    為繼續審判之請求，或提起宣告調解無效之訴、撤銷調解之
    訴，或對於第4條第1項第5款之裁定提起抗告時，法院因必
    要情形或依聲請定相當並確實之擔保，得為停止強制執行之
    裁定，強制執行法第18條第2項定有明文。復按法院依強制
    執行法第18條第2項定擔保金額而准許停止強制執行之裁定
    者，該項擔保係備供債權人因停止執行所受損害之賠償，其
    數額應依標的物停止執行後，債權人未能即時受償或利用該
    標的物所受之損害額，或其因另供擔保強制執行所受之損害
    額定之，非以標的物之價值或其債權額為依據，最高法院91
    年度台抗字第429號裁判意旨參照。
二、本件聲請意旨略以：相對人於民國100年7月25日執臺灣板橋
    地方法院核發之99年度司執字第80025號債權憑證，向本院
    民事執行處聲請對聲請人之財產為強制執行，請求聲請人給
    付新臺幣（下同）2,132,782元及自83年12月28日起至清償
    日止，按年利率10.25%計算之利息，暨自83年12月28日起至
    清償日止，其逾期在6個月以內者，按上開利率10%，逾期超
    過6個月者，按上開利率20%計算之違約金（下稱系爭債權）
    ，經本院民事執行處以100年度司執字第68878號清償債務執
    行事件（下稱系爭執行事件）強制執行在案。惟相對人既於
    100年7月25日始以聲請系爭執行程序之方式為請求，是相對
    人就系爭債權之請求，自聲請系爭執行程序時起回溯逾5年
    即95年7月25日前，按前揭利率計算之利息及違約金部分，
    依民法第126條、第137條第1項、第2項等規定，其請求權已
    罹於時效，而聲請人已於100年8月18日，以相對人逾5年以
    上之利息、違約金債權之請求權已罹於時效為由，提起債務
    人異議之訴（本院100年度訴字第3444號），若不予停止執
    行，則聲請人本於時效完成而得主張之抗辯權將受難以回復
    之侵害，爰為此聲請停止強制執行等語。
三、經查，聲請人就其與相對人間強制執行事件，以其向本院提
    起100年度訴字第3444號債務人異議之訴為由，聲請裁定停
    止本院100年度司執字第68878號執行事件之強制執行，業經
    本院依職權調取上開執行卷宗及100年度訴字第3444號債務
    事件之卷宗核閱屬實，揆諸上開法律之規定，聲請人聲請於
    上開債務人異議之訴事件判決確定前，提供擔保准裁定停止
    系爭執行程序，應屬有據。
四、聲請人以相對人對之請求之利息、違約金債權在逾5年以上
    部分，已罹於消滅時效為由，於100年8月18日提起債務人異
    議之訴，此有起訴狀上之本院收狀戳可證，亦經調卷查閱屬
    實，經計算至上開債務人異議之訴起訴前一日即100年8月17
    日止，相對人得執行之債權約為6,489,532元〔計算式：2,1
    32,7 82元＋2,132,782元×10.25%×（16年＋233/365日）
    ＋2,13 2,782元×10.25%×10%×6/12＋2,132,782元×10.2
    5%×20%×（16年＋51/365日）≒6,489,532元，元以下四捨
    五入）。而聲請人主張相對人請求之利息、違約金債權在逾
    5年以上部分已罹於消滅時效，即主張95年7月25日以前按年
    利率10.25％計算之利息，及逾期在6個月內，按上開利率10
    ％、逾期超過6個月按上開利率20％計算之違約金部份之請
    求權罹於消滅時效，則其訟標的金額應為3,027,121元（計
    算式：利息-2,132,7824227日【83年12月28日至95年7月2
    4日】10.25％＝2,531,685元；違約金-『前6個月：2,132
    ,782182日【83年12月28日至84年6月27日】10.25％1
    0％』＋『逾6個月之違約金：2,132,7824045日【84年6月
    28日至95年7月24日】×10.25％20％』＝495,436；合計3
    ,027,121元），金額已逾150萬元，是聲請人所提起之債務
    人異議之訴事件為得上訴第三審案件，參考各級法院辦案期
    限實施要點規定，第一、二、三審通常程序審判案件之期限
    分別為1年4個月、2年、1年，加上裁判送達、上訴、分案等
    期間，本院認為延緩債權人及時受償之可能期間共計5年，
    以相對人之債權額按法定利率年息5%計算，相對人因聲請人
    聲請停止執行致未能即時受償之損害額為1,622,383元（計
    算式：6,489,532元×5%×5＝1,622,383元），認以1,630,0
    00元作為本件停止執行之擔保金，應為適當，爰裁定如主文
    所示。
五、爰依強制執行法第18條第2項，裁定如主文。
中    華    民    國   100   年     8     月    24    日
                  民事第六庭    法  官  林春鈴
以上正本係照原本作成。
如對本裁定抗告須於裁定送達後10日內向本院提出抗告狀，並繳
納抗告費新臺幣1,000元。
中    華    民    國   100   年     8     月    24    日
                                書記官  潘惠敏